【裁判字號】    94,重上,40
【裁判日期】    950227
【裁判案由】    確認租賃關係不存在
【裁判全文】
臺灣高等法院高雄分院民事判決          94年度重上字第40號
上  訴  人  丁○○
上  訴  人  辛○○
訴訟代理人  庚○○
兼共同訴訟
代理人      戊○○
被上訴人    甲○○
訴訟代理人  陳純青律師
上列當事人間因確認租賃關係不存在事件，對於民國94年4 月6
日臺灣屏東地方法院93年度重訴字第57號第一審判決提起上訴，
本院於95年2月16日辯論終結，茲判決如下：
    主  文
原判決關於駁回上訴人後開第二、三、四項之訴部分及其訴訟費
用之裁判廢棄。
確認被上訴人與上訴人戊○○間如附表所示編號1 至7 號之土地
租賃關係不存在。
被上訴人應將如附表所示編號1 至7 號土地之地上物除去，將前
開土地交還上訴人戊○○。
被上訴人應分別給付上訴人丁○○新台幣肆萬貳仟玖佰貳拾肆元
、上訴人辛○○新台幣肆萬貳仟玖佰貳拾肆元、上訴人戊○○新
台幣貳萬壹仟肆佰伍拾肆元，及自民國九十四年五月十九日起至
交還前項土地之日止，按月給付新台幣壹萬參仟肆佰陸拾玖元予
上訴人戊○○。
其餘上訴駁回。
第一、二審訴訟費用由被上訴人負擔十分之九，餘由上訴人負擔
。
    事實及理由
一、上訴人起訴主張：坐落屏東縣屏東市○○段第355-4 地號土
    地（下簡稱舊355-4 號土地），原為訴外人林黃圭所有，經
    台灣屏東地方法院地方法院以92年度執字第15606 號強制執
    行事件（下簡稱系爭執行事件）查封拍賣，上訴人於93年5
    月26日強制執行程序中以上訴人丁○○應有部分5 分2 ，上
    訴人辛○○應有部分5 分之2 ，上訴人戊○○應有部分5分
    之1 拍定，執行法院同年6 月2 日核發權利移轉證書予上訴
    人，並於同年6 月8 日辦妥所有權移轉登記，嗣該土地於93
    年6 月21日經分割為如附表所示7 筆土地（下簡稱系爭土地
    ）。被上訴人無權占有系爭土地種植綠竹等地上物，每月受
    有相當於租金新台幣（下同）24,330元之不當利益，爰基於
    民法第767 條及第179 條所有物返還請求權及不當得利之法
    律關係，請求確認被上訴人與上訴人間就系爭土地之租賃關
    係不存在，被上訴人應將系爭土地之地上物除去後，將系爭
    土地騰空交還上訴人，被上訴人應自93年9 月20日起至交還
    系爭土地之日止，按月給付上訴人24,330元之判決，嗣上訴
    人丁○○、辛○○於94年5 月19日將其系爭土地之應有部分
    移轉登記為上訴人戊○○1 人單獨所有、上訴人並於本院聲
    明：（一）原判決關於駁回上訴人後開第（二）（三）項之
    訴部分廢棄。（二）確認被上訴人與上訴人戊○○間就系爭
    土地之租賃關係不存在。（三）被上訴人應將系爭土地之地
    上物除去，將土地騰空交還上訴人戊○○，並自93年9 月20
    日起至交還系爭土地之日止，按月給付上訴人24,330元。
二、被上訴人則抗辯：被上訴人於82年間以每月3,000 元向訴外
    人林黃圭承租系爭土地及同段第355 、355-2 號土地，種植
    綠竹，並無約定期限，訴外人林黃圭於91年2 月7 日死亡，
    訴外人林黃圭之繼承人己○○得全體繼承人之同意，與被上
    訴人就原租契訂立書面契約，明定租賃期限自91年4 月20日
    起至114 年4 月19日止，租金每月3,000 元，該租賃契約為
    原租賃契約之延續，並無民法第425 條第2 項規定之適用，
    上訴人拍定取得系爭土地所有權，上揭租賃契約對上訴人仍
    繼續存在，被上訴人占有系爭土地有合法權源，並無不當得
    利等語。並於本院聲明：上訴駁回。
三、兩造所不爭執之事項：
（一）舊3550-4號土地，原為訴外人林黃圭所有，經系爭執行事
      件查封拍賣，上訴人於93年5 月26日強制執行程序中以上
      訴人丁○○應有部分5 分之2 ，上訴人辛○○應有部分5
      分之2 ，上訴人戊○○應有部分5 分之1 拍定取得，執行
      法院於同年6 月2 日核發權利移轉證明書，上訴人於同年
      6 月4 日收受，於同年6 月8 日辦理所有權移轉登記完畢
      ，嗣該土地分割為如附表所示7 筆土地，上訴人共有系爭
      7 筆土地，上訴人戊○○應有部分為5 分之1 ，上訴人丁
      ○○應有部分為5 分之2 ，上訴人辛○○應有部分為5 分
      之2 ，上訴人丁○○、辛○○於94年5 月19日以買賣為原
      因，其應有部分全部移轉登記為上訴人戊○○所有。
（二）系爭土地土地現為被上訴人占有，並種植竹林。
四、本件爭點為：
（一）被上訴人與訴外人林黃圭、己○○就系爭土地有無租賃關
      係存在？
（二）上訴人是否繼受被上訴人就系爭土地之租賃契約?
（三）被上訴人占有系爭土地是否有合法權源，是否有不當利得
      ？不當利得之金額為何？
五、被上訴人與訴外人林黃圭、己○○就系爭土地有無租賃關係
    存在?
（一）被上訴人主張：被上訴人之父李清木於63年間即向訴外人
      林黃圭承租系爭及同段第355 、355-2 號土地，但未定期
      限，於82年間，改由被上訴人向訴外人林黃圭承租上開土
      地，每月租金3,000 元，每年5 月給付1 年租金，並未定
      期限，訴外人林黃圭於91年間死亡後，訴外人林黃圭之繼
      承人己○○，經得全體繼承人之同意，為明確前揭租賃契
      約，乃與被上訴人於91年4 月20日補立租賃契約書，明定
      租賃期間自91年4 月20日起至111 年4 月19日止，租金每
      月3,000 元，被上訴人與訴外人林黃圭、己○○之租約為
      同一租賃契約之延續，自無民法第425 條第2 項之適用等
      語，上訴人則謂：被上訴人與林黃圭、己○○間就系爭土
      地並無租賃關係存在，訴外人林文凰、乙○○與訴外人林
      黃圭就系爭土地自30、40年間至83年5 月31日有三七五租
      約，訴外人林黃圭無法將系爭土地轉租他人，且訴外人林
      永勝於88年間向銀行借款時，訴外人林黃圭向銀行切結系
      爭土地並無租賃契約存在，縱訴外人己○○與被上訴人91
      年間訂定之租賃契約係真正，然該租賃契約之當事人為己
      ○○與被上訴人，與原租賃契約之當事人不同，租金及租
      賃期限均重新約定，並非原租賃契約之延續，又己○○未
      得全體共有人之同意或授權，而與被上訴人訂定租賃契約
      ，並無民法第425 條第1 項買賣不破租賃規定之適用等語
      。
（二）經查，本院向屏東縣政府函調系爭土地耕地三七五租約情
      形，依該府94年8 月1 屏府地權字第0940143756號函附資
      料所示，訴外人乙○○與訴外人林黃圭於82年間就系爭土
      地原訂有耕地三七五租約存在，因訴外人乙○○放棄耕作
      權，乃於83年5 月間與訴外人林黃圭合意終止系爭土地耕
      地三七五租約等情，有屏東縣政府函、屏東縣屏東市公所
      函、耕地三七五租約登記申請書、耕作權拋棄書及乙○○
      印鑑證明可稽（本院卷第62至67頁），足見上訴人主張訴
      外人乙○○與訴外人林黃圭於82、83年間就系爭土地，訂
      定耕地三七五租約等情，堪信為真實。且依訴外人乙○○
      與訴外人林黃圭於82年11月30日申請變更耕地三七五租約
      時，租約內容記載正產物為稻谷，收穫總量為1721台斤，
      租額係以實物645 台斤計算，有屏東縣屏東市公所私有耕
      地租賃契約變更申請書可稽（本院卷第65頁），訴外人黃
      林圭於同一時間，自無將系爭土地另租予被上訴人種植竹
      筍之可能。被上訴人抗辯：被上訴人於82年間在系爭土地
      上種植竹筍，上開耕地三七五租約所載正產物為稻谷與系
      爭土地上種植竹筍不符，訴外人乙○○並未自任耕作云云
      ，惟查，系爭土地現為被上訴人占有，並種植竹林等情，
      固為兩造不爭執，然被上訴人於執行事件中具狀陳述：系
      爭土地上之竹林係被上訴人於91年5 月間所新種植之幼竹
      等語，有陳報狀可稽（執行事件卷第52頁，本院卷第242
      、243 頁），縱訴外人乙○○未自任耕作，但地主即林黃
      圭既與訴外人乙○○就系爭土地訂有三七五減租之書面租
      約，而三七五減租之承租人對出租人有法定之權利，則地
      主林黃圭在尚未與訴外人乙○○合意或依法確認訴外人乙
      ○○未自任耕作，該租約不存在之前，地主林黃圭豈會就
      系爭土地，與被上訴人另以訂立租約？又地主林黃圭與訴
      外人乙○○於83年間合意終止就系爭土地之三七五減租租
      約，則若被上訴人確與地主林黃圭有租約存在，地主林黃
      圭之前既與訴外人乙○○訂立書面契約，為何不與被上訴
      人訂立書面契約? 此均與常理有悖，上訴人所辯，不足採
      信。
（三）上訴人主張：訴外人林黃圭與乙○○終止系爭土地三七五
      租約後，訴外人林永勝於88年7 月間向銀行借款時，訴外
      人林黃圭切結系爭土地無出租等情，被上訴人則抗辯：訴
      外人林黃圭是否同意提供系爭7 筆土地設定抵押尚有可議
      ，上揭切結書內容並非真正等語。經查，本院向中華商業
      銀行（下簡稱中華銀行）函查系爭土地抵押借款之全部徵
      信資料記載：借款人林永勝為訴外人林黃圭之孫，借款人
      林永勝以訴外人黃林圭所有之同段第355 、355-2 、系爭
      土地及屏東市○○段第985 號土地為擔保品，向中華銀行
      貸款，系爭土地為乙種工業區，使用現況為農業種作，惟
      同段第355-2 號土地係機關用地，同段第355 地號上有耕
      地三七五租約，但佃農林文學已出具同意書，另系爭土地
      並無任何租賃關係存在等情，有中華銀行94年8 月17日函
      附之借款申請書、同意書、個人徵信報告、擔保品勘估報
      告彙要、不動產鑑估表、徵信報告評審、抵押品勘估表、
      現場圖、林黃圭書立之切結書可稽（本院卷第70至89頁）
      ，而中華銀行貸款予林永勝，必對借款人所提供擔保之土
      地，是否有租賃契約存在、是否有他項權利設定、是否有
      地上物等情，為確實之調查，以確定土地所供擔保之價值
      ，而依上揭資料所示，中華銀行之調查結果為同段第355-
      2 號土地係機關用地，同段第355 地號上有耕地三七五租
      約，但佃農林文學已出具同意書，另系爭土地並無任何租
      賃關係存在等情，足見88年7 月間，系爭土地上並無租賃
      關係存在，上訴人主張訴外人林黃圭於88年7 月間，訴外
      人林永勝向銀行貸款時，出具切結書切結系爭土地無出租
      等情，自堪採信。被上訴人所辯，委無足取。
（四）被上訴人雖以證人林文學與己○○等人證明其就系爭土地
      有租賃契約存在，惟證人林文學於原審證述：伊受僱於被
      上訴人，於每年春天幫忙整理竹子，被上訴人耕種之土地
      係向別人承租，以前地主是林黃圭，現在的地主姓黃，伊
      曾在現場見到黃姓地主巡視土地，伊曾幫被上訴人給付租
      金予林黃圭，1 個月3,000 元，好幾個月才付1 次，伊未
      曾幫忙被上訴人給付租金予黃姓地主，也不知被上訴人如
      何給付租金予黃姓地主等語（原審第125 、126 頁），而
      證人己○○即林黃圭之孫於原審證述：系爭土地均由被上
      訴人父女種植竹子，林黃圭死亡後，伊才與被上訴人訂立
      租約，租金沒有固定，沒收多少錢，因為被上訴人種竹子
      收入不好，伊也沒有記帳，租金有時交付伊哥哥黃盈儒，
      交付地點不一定，伊並不清楚到底收多少租金等語（原審
      卷第84頁），並於本院證述：伊不清楚林黃圭生前如何管
      理系爭土地，是否出租予他人耕作及由何人管理，林黃圭
      死亡後，伊與丙○○、黃柏園、黃盈儒、黃瓊儀、黃瓊瑩
      為林黃圭之繼承人，繼承人全體協議由伊負責管理、出租
      系爭土地，被上訴人告知被上訴人之父於林黃圭生前承租
      系爭土地，伊乃與被上訴人訂租約，租期20年，每月租金
      30 00 元，被上訴人租金有時拿給伊，有時拿給伊哥哥，
      被上訴人無法按時給付租金，伊是為延續原租約，才與被
      上訴人訂定書面契約，自從本件訴訟後，被上訴人沒有再
      拿租金給伊，伊曾至系爭土地現場看，看到有人在上面種
      竹子，並看見被上訴人及林文學，他們均告知向林黃圭租
      用土地等語（本院卷第143 、144 頁）。而證人丙○○即
      林黃圭之養子於本院證述：林黃圭死後，伊之兒子始告知
      大連路的土地（系爭土地）是林黃圭的，並租給海豐里的
      人，但伊不知道海豐里的人姓氏為何，也不知系爭土地是
      否有三七五租約等語（本院卷第163 頁）。然查：
  1 、被上訴人曾於原審陳述：被上訴人之父親及林黃圭成立租
      賃契約，租期到91年間，但找不到契約書，後來91年初林
      黃圭死亡，因被上訴人之父身體不適，才由伊和己○○簽
      立租約等語，有原審93年10月6 日言詞辯論筆錄可稽（原
      審卷第30頁），此與被上訴人主張：係被上訴人自82年間
      與林黃圭訂定租約云云，2 次所述之租約承租人不符，被
      上訴人主張其與林黃圭訂約一事，已難遽信為實在。且證
      人林文學對於被上訴人究於何筆土地耕作，究係幫被上訴
      人代繳何租約之租金，租約之期限、租金之給付方式如何
      ，均未證述明確。而依證人己○○之證言，證人己○○並
      不知林黃圭生前如何管理出租系爭土地，係於林黃圭死後
      ，至系爭土地現場勘查，始知悉被上訴人在系爭7 筆土地
      上種植竹子，並由被上訴人告知被上訴人之父與林黃圭就
      系爭土地訂有租約，而非被上訴人與林黃圭於82年間就系
      爭7 筆土地訂有租約。而證人丙○○僅證述：伊之兒子於
      林黃圭死後，始告知大連路的土地是林黃圭的，並租給海
      豐里的人，但不知海豐里的人姓氏為何等語，而該大連路
      的土地究指何筆土地? 租期多久、租金若干，承租人姓名
      為何，無法證述綦詳，上開證人證言，均未能證明被上訴
      人與林黃圭就系爭土地有租賃契約存在。
   2、又被上訴人與證人己○○之租賃契約書約定：租賃期間自
      91年4 月20日起至111 年4 月19日止，租金每月3,000 元
      ，承租人不得藉任何理由拖延或拒納（電燈費及自來水費
      另外），動力用電基本費由出租人輔助，承租人於訂約時
      ，並未交付出租人押租擔保金等情，有租賃契約書1 份可
      稽（原審卷第7 頁）。惟查，證人林文學對於被上訴人究
      於何筆土地耕作，目前出租人姓名為何，租金若干，給付
      方式、租期為何，均未能證述明確。且被上訴人於原審陳
      述：被上訴人於91年4 月簽訂租約後，有給付租金，但不
      記得已付租金若干，租金並非每期給付，而是陸續給付，
      實際金額無法統計，己○○沒有主動向被上訴人收取租金
      ，租金有時拿給己○○之哥哥黃盈儒，被上訴人遇到誰就
      拿給誰等語（原審卷第84、85頁），而證人己○○證述：
      伊與被上訴人就系爭土地訂有租約，租期20年，租金每月
      3,000 元，被上訴人有時拿租金給伊，有時拿租金給伊哥
      哥黃盈儒，被上訴人並無按時給付租金，且租金收取及交
      付地點並不固定，伊不清楚租金究已收取若干等語。則證
      人己○○與被上訴人就租金給付及收取之方式、金額多寡
      ，電燈費及自來水費是否給付等情，均未能證述明確，且
      與一般租賃契約，出租人會主動向承租人收取租金，承租
      人會繳納押租金，租金金額固定並定期給付，且對租金繳
      納若干應能詳細計算等情不同，無法證明被上訴人與己○
      ○自91年4 月20日就系爭土地確有租賃契約存在，被上訴
      人所辯，不足採信。
（五）再查，被上訴人主張：被上訴人於91、92年間，即向執行
      法院陳報對系爭土地有租賃關係存在，中華銀行並無異議
      ，亦未依林黃圭切結書之內容除去租賃權，且執行法院於
      拍賣公告上均載明系爭土地由被上訴人承租種植綠竹、拍
      定後不點交，至上訴人拍定時，執行法院並未除去被上訴
      人之租賃權等語，上訴人則抗辯：被上訴人向執行法院陳
      報租約，中華銀行未異議或執行法院於拍賣公告上載明拍
      定後不點交與租約存在與否無關等語。經本院調閱執行事
      件卷宗，被上訴人於91、92年向執行法院陳報租約後，中
      華銀行已分別於93年3 月9 日向執行法院聲請除去被上訴
      人之租賃權，有聲請排除租賃關係狀可稽（執行卷第172
      頁）。惟執行法院是否除去被上訴人之租賃權及於拍賣公
      告上記載不動產拍定後不點交，係執行法院執行程序之問
      題，而被上訴人與林黃圭或己○○有否租賃契約存在之實
      體上問題，應由訴訟程序解決，此不足以證明被上訴人與
      林黃圭或己○○就系爭土地有租賃關係存在，被上訴人主
      張，無法採信。
（六）綜上，被上訴人主張：被上訴人與林黃圭、己○○就系爭
      7 筆土地，有租賃關係存在等情，委無足取。上訴人主張
      被上訴人與林黃圭、己○○就系爭7筆 土地，並無租賃關
      係存，自堪採信。
（七）被上訴人聲請傳訊證人乙○○到庭，以證明乙○○雖與林
      黃圭就系爭土地訂有三七五租約，但乙○○並未自任耕作
      等情，惟被上訴人既於本院言詞辯論期日陳述：證人乙○
      ○並不知被上訴人在系爭土地上是否耕作或被上訴人與地
      主是否訂有租約之事等語（本院卷第253 頁），足見依被
      上訴人之主張，乙○○並不知被上訴人在系爭土地上是否
      耕作或被上訴人與地主是否訂有租約之事，則就被上訴人
      就系爭土地是否有租賃權存在，至於訴外人乙○○縱未自
      任耕作，亦不足以證明被上訴人占用系爭土地種植竹木即
      有合法權源，自無傳訊證人乙○○之必要。
六、上訴人是否繼受被上訴人就系爭土地之租賃契約?
    被上訴人無法證明與林黃圭於82年間或與己○○於91年間就
    系爭土地有租賃契約存在，上訴人拍定系爭7 筆土地後，即
    無繼受被上訴人租賃契約之問題，況縱令被上訴人與己○○
    之租賃契約均存在，被上訴人與林黃圭之租賃契約與被上訴
    人與己○○之租賃契約，契約當事人不同，且一者為不訂期
    租賃契約，一者為定期租賃契約，無法認為係同一契約之延
    續，且被上訴人己○○之租賃契約，契約期限為20年，未經
    公證，依民法第425 條第2 項之規定，並無同條第1 項買賣
    不破租賃規定之適用，被上訴人與己○○之租賃契約對上訴
    人並不繼續存在。上訴人戊○○於94年5 月19日為系爭土地
    之單獨所有權人，有土地登記簿謄本可按，其請求確認被上
    訴人與上訴人戊○○間就系爭土地租賃關係不存在，為有理
    由。
七、系爭土地現為被上訴人占有，並種植竹林等情，為兩造不爭
    執，被上訴人未能證明占有系爭土地有合法之權源，已如前
    述，則被上訴人占有系爭土地，並無合法權源而妨害土地所
    有權人之所有權，而上訴人戊○○為所有權人，其依民法第
    767 條之物上請求權，請求被上訴人應將系爭土地之地上物
    除去，將土地交還上訴人戊○○，為有理由。
八、被上訴人占有系爭土地是否有不當利得？不當利得之金額為
    何？
（一）按無法律上之原因而受利益，致他人受損害者，應返還其
      利益，為民法第117 、179 條前段所明定。又無正當權源
      而使用他人所有之不動產，即可獲得相當於租金之利益，
      為社會通念，最高法院61年度台上字第1695號判例意旨可
      資參酌。查，系爭土地現為被上訴人占有，並種植竹林等
      情，為兩造不爭執，被上訴人未能證明其占有系爭土地有
      合法之權源，已如前述，則被上訴人占用系爭土地，無法
      律上之原因，並受有相當於租金之利益，致上訴人受有無
      法使用收益之損害，上訴人依不當得利之法律關係，請求
      被上訴人返還該相當於租金之利益，即屬有據。
（二）上訴人主張：系爭土地右邊臨18米道路，旁邊有蓋別墅，
      附近有夜市，商店，係乙種工業用地，可以蓋一般工廠住
      宅，被上訴人每個月相當於租金之賠償應依照公告地價8%
      計算，為每月24,330元等語，被上訴人則抗辯：上訴人計
      算相當於租金之不當得利過高，應以每月3,000 元計算等
      語。次按租用基地建築房屋者，其租金之限制，依土地法
      第105 條準用同法第97條第1 項規定之結果，以不超過土
      地申報總價額年息10% 為限。再按斟酌相當租金之利益時
      ，應斟酌該基地之位置，工商繁榮程度、使用人利用基地
      之經濟價值、所受利益，彼等關係及社會感情等情事，以
      為決定。經查，系爭土地位於市鎮郊區，為乙種工業用地
      ，鄰近有國小及市場，一般生活機能尚可，鄰近多為透天
      厝、集合住宅及農地，居住環境尚可，開發強度為低度開
      發，未來發展潛能持平，其上種植竹林，92年10月間鑑估
      價值為19,764,000元，93年間上訴人以1,168 萬元拍定買
      受系爭土地等情，有屏東市公所函文、查封筆錄、財團法
      人台灣公證鑑定中心鑑定報告書所附土地價值分析表、現
      況照片、強制執行投標書可稽（執行事件卷第30、87、69
      至92、265 頁）。本院審酌系爭土地之地點為市郊，鄰近
      多為透天厝、集合住宅及農地，居住環境尚可，未來發展
      潛能持平等情，認為本件相當租金之利益，應以系爭土地
      申報地價年4% 計算，始為適當公允。
（三）又系爭土地93年1 月之申報地價為每平方公尺1,840 元，
      系爭7 筆土地面積合計為2196平方公尺，有土地登記簿謄
      本可稽（本院卷第202 至208 頁），則自93年9 月20日起
      至被上訴人返還系爭土地之日止，每月利益為134,689 元
      ｛計算式為：1,840 ×2,196 ×0.04÷12＝13,469（四捨
      五入，下同）｝。又查，上訴人於93年5 月26日強制執行
      程序中由上訴人丁○○以5 分之2 ，上訴人辛○○以5 分
      之2 ，上訴人戊○○以5 分之1 拍定取得，於同年6 月2
      日核發權利移轉證明書，上訴人於同年6 月4 日收受，於
      同年6 月8 日辦理所有權移轉登記完畢，嗣該7 筆土地，
      上訴人以上開比例共有系爭7 筆土地，嗣94年5 月19日系
      爭7 筆土地全部移轉登記為上訴人戊○○1 人所有，已如
      前述，則被上訴人自93年9 月20日起至94年5 月18日止，
      共7 個月29日，應按月給付5,388 元（13,469 ×2/5 ＝
      5,388）予 上訴人丁○○、給付5,388 元（13,469 ×2/5
      ＝5,388）予 上訴人辛○○、給付2,693 元（13,469×
      1/5 ＝2,693）予 上訴人戊○○，即被上訴人應各給付上
      訴人楊韻平42,924元、上訴人辛○○42,924元、上訴人戊
      ○○21,454元），及自94年5 月19日起至交還土地之日止
      ，按月給付13,469元予上訴人戊○○，上訴人依不當得利
      之法律關係，於上開範圍內之請求，為有理由，逾此部分
      之請求，為無理由。
九、綜上所述，上訴人依據所有權及不當得利之法律關係，請求
    確認被上訴人與上訴人戊○○間就系爭土地租賃關係不存在
    ，被上訴人應將系爭土地之地上物除去，將土地交還上訴人
    戊○○，被上訴人應給付上訴人楊韻平42,924元、上訴人辛
    ○○42,924元、上訴人戊○○21,454元，及自94年5 月19日
    起至交還土地之日止，按月給付13,469元予上訴人戊○○部
    分，為有理由，應予准許；至上訴人逾此部分之請求，為無
    理由，應予駁回。原審就上開應准許部分，為上訴人敗訴之
    判決，尚有未洽，上訴意旨求予廢棄改判，為有理由，爰由
    本院予以廢棄改判如主文第二、三、四項所示。至於上開不
    應准許部分，原判決為上訴人敗訴之判決，尚無違誤，上訴
    意旨指摘原判決不當，求予廢棄，為無理由，應予駁回。
十、據上論結：本件上訴為一部有理由，一部無理由，依民事訴
    訟法第450 條、第449 條第1 項、第79條，第85條第1 項，
    判決如主文。
中   華    民   國      95    年    2    月    27     日
                               民事第二庭
                                   審判長法官   簡色嬌
                                         法官   黃科瑜
                                         法官   朱玲瑤
以上正本證明與原本無異。
如對本判決上訴，須於判決送達後20日內向本院提出上訴狀，其
未表明上訴理由者，應於上訴後20日內向本院提出上訴理由書（
均須按他造當事人之人數附繕本）。上訴時應提出委任律師或具
有律師資格之人之委任狀，並依附註條文規定辦理。
附註：民事訴訟法第466 條之1 ：
對於第二審判決上訴，上訴人應委任律師為訴訟代理人，但上訴
人或其法定代理人具有律師資格者，不在此限。
上訴人之配偶、三親等內之血親、二親等內之姻親，或上訴人為
法人、中央或地方機關時，其所屬專任人員具有律師資格並經法
院認適當者，亦得為第三審訴訟代理人。第1 項但書及第2 項情
形，應於提起上訴或委任時釋明之。
中   華    民   國      95    年    2    月    27     日
                                       書記官  賴梅琴
附表：
編號
1、屏東市○○段第355-4 號土地，地目田、面積300 平方公尺
   ，權利範圍：全部。
2、同上段第355-6 號土地，地目田，面積270 平方公尺，權利
   範圍：全部。
3、同上段第355-7 號土地，地目田，面積267 平方公尺，權利
   範圍：全部。
4、同上段第355-8 號土地，地目田，面積263 平方公尺，權利
   範圍：全部。
5、同上段第355-9 號土地，地目田，面積304 平方公尺，權利
   範圍：全部。
6、同上段第355-10號土地，地目田，面積277 平方公尺，權利
   範圍：全部。
7、同上段第355-11號土地，地目田，面積515 平方公尺，權利
   範圍：全部


司法院資訊處製作；財團法人民間司法改革基金會備份。
